臺灣臺南地方法院刑事判決　　　　　　　100年度訴字第195號
公　訴　人　臺灣臺南地方法院檢察署檢察官
被　　　告　朱國榮
選任辯護人　謝依良律師
上列被告因違反毒品危害防制條例案件，經檢察官提起公訴（九
十九年度偵字第四三九號），本院判決如下：
    主  文
朱國榮犯如附表壹各編號所示之罪，均累犯，各處如附表壹各編
號「應處罪刑」欄所示之主刑及從刑。應執行有期徒刑拾捌年。
扣案附表貳編號所示一、二、八、十一所示之物均沒收，未扣案
之販賣第一級毒品所得之財物合計新臺幣肆仟貳佰柒拾元均沒收
，如全部或一部不能沒收時，以其財產抵償之，未扣案之共同販
賣毒品所得共新臺幣伍佰元應與姓名不詳成年女子連帶沒收，如
全部或一部不能連帶沒收時，以朱國榮與姓名不詳成年女子財產
連帶抵償之。
    事  實
一、朱國榮前有多項違反毒品危害防制條例、竊盜等案件，最近
    一次係於民國九十五年間違反上開條例及犯竊盜案件，分別
    經臺灣高等法院臺南分院於九十五年十月十八日以九十五年
    尚訴字第九二八號裁判，將原判決撤銷，改判處有期徒刑一
    年二月確定，及經本院分別於九十五年十一月十三日以九十
    五年易字第九００號判決有期徒刑一年確定，於九十六年二
    月二十六日以九十六年訴字第七四號判決應執行有期徒刑十
    一月確定。經入監執行，並經減刑及定應執行刑，於九十七
    年四月十八日縮短刑期執行完畢出監，竟不知悛悔。
二、朱國榮（綽號「阿榮」、「阿龍」或「成功」）、與真實姓
    名、年籍均不詳之成年女子均明知海洛因為毒品危害防制條
    例第2條第2項第1款規範之第一級毒品，未經許可，不得販
    賣，竟基於販賣第一級毒品以營利之單獨犯意，或與該姓名
    、年籍均不詳之成年女子共同基於販賣毒品海洛因之犯意聯
    絡，朱國榮先於不詳時間、地點，多次向綽號「成仔」、「
    同仔」之成年男子以新臺幣2千元至3千元不等價格，販入不
    詳數量之第一級毒品海洛因後，分別在「成仔」住處下運河
    旁之司令臺處，或在附近公園廁所內，或在臺南市○○區○
    ○路2段「龍成飯店」房間內，以夾鏈袋分裝成小包裝，並
    以其申辦門號0000000000號及0000000000號行動電話作為販
    賣第一級毒品海洛因之聯絡工具，與附表壹所示之各購毒者
    約定交易數量、時間、地點後，親自或委請該女子至附表壹
    所示之地點，將第一級毒品海洛因販賣予林振斌、吳峙成、
    卯明和等人。
三、嗣朱國榮另案經通緝，臺南市政府警察局第四分局於九十八
    年七月三十一日下午四時許，至朱國榮位於臺南市○○區○
    ○路一六六號十二樓之七住處依法逮捕朱國榮，並依刑事訴
    訟法第一百三十條之規定執行附帶搜索，扣得如附表貳所示
    之物，並循線查悉上情。
四、案經臺灣臺南地方法院檢察署檢察官自動檢舉並指揮臺南市
    政府警察局第四分局報告後偵查起訴。
    偵查起訴。
    理  由
壹、證據能力部分：
（一）按被告以外之人於審判外之言詞或書面陳述，除法律有規
      定者外，不得作為證據；被告以外之人於偵查中向檢察官
      所為之陳述，除顯有不可信之情況者外，得為證據；被告
      以外之人於檢察事務官、司法警察官或司法警察調查中所
      為之陳述，與審判中不符時，其先前之陳述具有較可信之
      特別情況，且為證明犯罪事實存否所必要者，得為證據，
      刑事訴訟法第159條第1項、第159條之1第2項、第159條之
      2分別定有明文。證人吳峙成、卯明和、林振斌等人於警
      詢中之供述，被告及辯護人均否認其證據能力，查渠等陳
      述於偵查中經依法具結之證詞相符，依刑事訴訟法第159
      條之2規定，已欠缺必要性，故證人吳峙成等三人於警詢
      時所為之陳述，自無證據能力，但得以作為彈劾證據。又
      證人卯明和、吳峙成於本院審理時到庭接受交互詰問，另
      證人林振斌經本院合法傳喚、拘提均未到庭，是渠等於偵
      查中之證詞，業經合法調查，自有證據能力，併此敘明。
（二）再按被告以外之人於審判外之言詞或書面陳述，除法律有
      規定者外，不得作為證據；又被告以外之人於審判外之陳
      述，雖不符第159條之1至第159條之4之規定，但經當事人
      於審判程序同意作為證據，法院審酌該言詞陳述或書面陳
      述作成時之情況，認為適當者，亦得為證據；當事人、代
      理人或辯護人於法院調查證據時，知有第159條第1項不得
      為證據之情形，而未於言詞辯論終結前聲明異議者，視為
      有前項之同意，刑事訴訟法第159條第1項、第159條之5規
      定甚明。經查，本判決除前開有爭執之證具外，後開所引
      用之各該被告以外之人於審判外之陳述（包括書面陳述）
      ，雖屬傳聞證據，惟於本院審理時，被告、辯護人及檢察
      官均表示對證據能力無意見而不予爭執，且迄至言詞辯論
      終結前亦均未聲明異議，本院審酌上開證據資料製作時之
      情況，尚查無違法不當及證明力明顯過低之瑕疵，亦認為
      以之作為證據應屬適當，故揆諸前開法律規定與說明，爰
      逕依刑事訴訟法第159條之5規定，認前揭證據資料均例外
      有證據能力。
貳、本院得心證之理由：
  一、訊據被告朱國榮雖坦承有於九十八年五月至七月底間使用
      門號0000000000號及0000000000號門號之行動電話，及於
      附表壹所示之時間，將毒品海洛因交付與附表壹所示之人
      ，並於98年7月31日警方搜索其住處時，扣得如附表貳所
      示物品等事實坦認無訛，但矢口否認有何販賣第一級毒品
      海洛因之犯行。辯稱：伊僅是幫林振斌、吳峙成、卯明和
      三人調毒品海洛因而已，該三人打電話給伊，伊身上沒有
      毒品海洛因，伊就幫該三人處理，因伊也需要施用毒品海
      洛因，就將該三人給的錢與伊的錢湊一湊，再去找朋友拿
      毒品海洛因回來施用，伊將伊部分毒品海洛因扣除後，其
      餘就撥給該三人云云。辯護意旨則以：被告是因不堪林振
      斌、吳峙成、卯明和等人常打電話要求轉讓海洛因，方有
      交付海洛因予林振斌、吳峙成及卯明和之行為，但未從中
      獲取價差或量差，並無販賣海各因之犯行。並依最高法院
      97年臺上字第5496號判決意旨，本件尚不能單憑林振斌、
      吳峙成、卯明和等人之指述，遽認被告交付海洛因與林振
      斌、吳峙成、卯明和三人之舉，意在販賣。並依證人林振
      斌證述「就身上有多少就給他，不夠欠著，日後再補」等
      語，足證被告應係基於轉讓海洛因之犯意而交付毒品，苟
      被告有販賣之意圖，豈會讓證人林振斌賒帳，並依98年6
      月8日下午2時許之通聯譯文，證人林振斌與被告僅有言及
      見面之地點，並未言及毒品交易之數量或金額，不能用來
      佐證被告涉犯起訴書，表編號一之犯行，又依98年7月29
      日上午11時38分之通聯譯文，證人林振斌與被告係談及「
      昨天的K仔又沒有效」應係指愷他命，顯與海洛因之交易
      無關，且證人林振斌與被告於該次對話並未約定見面之地
      點，則後來有無進行交易，並無無客觀事證可佐，不能單
      憑證人林振斌之證述，認定被告涉犯起訴書附表編號五之
      犯行。證人吳峙成部分，關於證人吳峙成向被告購買海洛
      因之金額部分，證人吳峙成於警詢時曾供述購買1000元，
      但其於法院證述時，則改稱向被告購買500元，所述前後
      顯有不一，已難據採。並依98年7月29日下午2時許之通聯
      譯文，證人吳峙成係向被告表示「那拿此來用用看，好的
      話晚一點再連絡」。顯然證人吳峙成是要試用毒品，瞭解
      毒品的品質，尚未決定要向被告購毒，則證人吳峙成與被
      告後來約在寶島眼鏡見面，應是為了試用毒品，並非交易
      毒品，則證人吳峙成證述該次有購買5百元海洛因云云，
      與事實不符，被告應無起訴書附表編號7之犯行。另依98
      年7月30日凌晨1時許之通聯譯文，證人吳峙成問「有沒有
      ，處理一些給我」，被告已表示「明天」，顯見被告並無
      海洛因可交付吳峙成，則渠等雖於同日1時48分2秒及2時5
      分14秒之通聯，有談及見面地點，惟尚難遽予推論該次見
      面有交易毒品海洛因。是被告應無起訴書附表編號八之犯
      行。再依98年7月30日下午3時許之通聯譯文，證人吳峙成
      雖表示到了打給被告，則被告之電話既在持續監聽中，如
      證人吳峙成該次確有前往購買毒品，理應會有渠等言及到
      達見面地點之對話，然依卷內資料，並無存在此種對話，
      則證人吳峙成與被告嗣後應無見面及交易毒品，被告應無
      起訴書附表編號九之犯行。有關起訴書附表編號10犯行部
      分，證人卯明和於警、偵訊時，固均證述於98年6月17日
      下午5時許有向被告以5百元購買海洛因云云，惟其於法院
      作證時則改證稱：「我印象申有去找被告，找了好幾次，
      第一次沒有找到，第二次我打給被告，說我沒有錢，東西
      先給我，我跟被告見面時有跟被告說我沒錢，被告有先拿
      給我，後來我沒有付錢，電話中有說好500元，見面時我
      跟被告說現在沒錢。」等語，前後已有不一，則證人卯明
      和是否曾以5百元向被告購買海洛因，尚不能單憑證人卯
      明和前後不一之供述為依據。此外，卷內復無其他客觀證
      據足以佐證後來確有見面進行販賣海洛因，基於罪疑惟輕
      原則，尚不應認定被告有為起訴書附表編號十之犯行等語
      為被告朱國榮辯護。
  二、經查：
  （一）上開有關被告於附表壹所示之時間、地點，分別與證人
        林振斌、吳峙成、卯明和等人聯繫後，雙方約定購買毒
        品海洛因並完成交易之事實，業據證人即向被告聯繫購
        買毒品海洛因之林振斌、吳峙成、卯明和於偵訊時及證
        人即將門號0000000000號行動電話借與證人林振斌撥打
        與被告聯繫購買毒品事宜之吳志榮等人於警詢、偵訊時
        證述甚詳（99 年偵字第439號偵查卷第19頁至第24頁第
        28頁至第30頁訊問筆錄）。
  （二）按施用毒品者指證被告販賣毒品，其真實性雖有待其他
        必要之證據加以補強，然茲所謂之補強證據，並非以證
        明被告犯罪構成要件之全部事實為必要，倘得據以佐證
        其所指被告犯罪之陳述非屬虛構，能予保障其真實性，
        即已充分。又得據以佐證者，雖非直接可以推斷被告之
        實施犯罪，但以此項證據與其所為之指證為綜合判斷，
        若足以使被告之犯罪事實獲得確信者，仍不得謂其非屬
        補強證據。（最高法院96年度臺上字第408號判決意旨
        參照）。查證人林振斌、吳峙成、卯明和等人所證於附
        表壹所示之時間、地點先與被告持用上述行動電話門號
        約定購買毒品海洛因事宜後，即前往約定地點完成交易
        之情，與依法監聽被告使用門號0000000000號、0000
        00 0000號行動電話之監聽譯文所載附表壹所示購買者
        購買前與被告間之聯繫、約定之監聽通話內容表所載相
        符，有本院核發98年聲監字第264號、第310號通訊監察
        書、電話附表、監聽譯文資料在卷可憑。
  （三）查一般購毒者及販毒者購之間，在買賣毒品過程因為避
        免遭查緝，聯繫時均以暗語代替，或以往曾買賣之相類
        過程簡略說明，並不會明確陳述欲購買毒品之種類、數
        量、約定之時間及地點，此乃買賣毒品者間之通例，因
        此，縱然監聽譯文所載內容並不完整，且多屬不知所云
        之暗語，但本案在一一提示與證人等人確認喚醒其當時
        之印象或記憶後，證人林振斌、吳峙成、卯明和等人始
        為有關於附表壹所示之時間、地點、價格向被告購買毒
        品海洛因等內容之相關證述，故可認證人林振斌、吳峙
        成、卯明和等人前開之證述為真實可信。且證人林振斌
        、吳峙成、卯明和等人與被告買賣毒品並非單單一、二
        次之次數而以，而係長達數月間，該段期間所施用毒品
        海洛因均僅向被告購買。因此，證人林振斌、吳峙成、
        卯明和等人與被告間購買毒品海洛因間已有一定默契，
        且證人林振斌、吳峙成、卯明和三人均表示與被告聯繫
        均僅為購買毒品海洛因，彼此間並無其他情誼，顯然除
        購買海洛因外，不會有其他事情再聯繫。又如證人林振
        斌表示通常均買5百元之毒品海洛因，約定地點均在臺
        南市安平區「歐薇汽車旅館」附近之一間廟附近交易，
        及證人吳峙成亦表示因不信任被告，而每次均僅購買5
        百元之毒品海洛因，且每次約定交易地點均是在「五期
        」附近，被告所講的「廟仔」或「加油站」，都是在五
        期健康三街、育平路附近，到附近繞一繞，被告也在附
        近，之後就會出現等語，顯然證人等人與被告間均有一
        定默契，在聯繫購買毒品海洛因時，即無須再表明購買
        毒品種類、金額與數量，甚至後續未再聯繫，亦可到交
        易地點仍可順利購得毒品甚明。是尚難因監聽譯文所載
        資料沒有或未明確說明約定之時間、地點，或原先表示
        到了再聯絡，但後續並無接續聯絡之譯文資料，即反而
        推論證人前開證述為虛匿不可採信之詞。故辯護人此部
        分所陳，難為被告有利之認定。
  （四）又證人卯明和於本院審判程序中，雖仍坦承有向被告拿
        取毒品海洛因，但否認交付金錢與被告，改稱：被告是
        給其一點毒品海洛因止癮等語（見本院刑事卷第73頁至
        第76頁背面審判筆錄），然查，證人卯明和向被告購買
        毒品海洛因之次數、過程、金額、地點等內容，於警、
        偵訊中經一一提示相關通聯譯文，證人卯明和逐次確認
        是否有完成交易，並肯認該次交易確實有成立，並交付
        現金5百元與被告甚明，即證人卯明和後於98年10月17
        日在臺南市政府警察局第四分局偵查中陳稱：「‧‧‧
        （問：你是否認識綽號『成功』或『榮仔』之男子？你
        如何認識？有無恩怨？）我認識。經由別人介紹認識。
        沒有恩怨。（問：現警方向提供你『指認犯罪嫌疑人相
        片』，你所認識之『成功』或『榮仔』之人為編號第幾
        號之人？）編號4號之人為我所認識綽號『成功』及『
        榮仔』之同一男子。（問：你是否曾向朱國榮購買毒品
        ？）曾經買過。（問：你是何時開始向朱國榮購買毒品
        ？何種毒品？）是在今年6月、7月間曾向他購買過毒品
        ，都是購買一級毒品海洛因。（問：你記得曾在何時、
        何地、以多少價錢向朱國榮購買一級毒品海洛因？）今
        年6月及7月都曾向朱國榮購買一級毒品海洛因，和他交
        易的地點都在臺南市○○區○○路和健康路口附近的一
        間廟前，我都以5百元向他購買。（問：朱國榮和你交
        易時，都以何種方式交易，毒品均藏於何處？）他都騎
        乘機車前來，雙方是一手交錢一手交毒品，他都把毒品
        藏在他所穿的襪子內，交易時才拿出來。（問：你向朱
        國榮購買海洛因有那些時段？）都是晚上18時及19時左
        右。（問：你都如何向朱國榮聯絡購買毒品？）我公用
        電話及手機撥打朱國榮0983及0932所使用之手機門號給
        他，向渠購買毒品。（問：朱國榮都如何稱呼你，你又
        如何稱呼朱國榮？）我都以『小何』自稱，他也如此稱
        呼我，而我都以『成功』稱呼朱國榮。（問：你是否曾
        在98年6月17日19時37分45秒以公用電話00-0000 000撥
        打朱國榮000000000 0手機門號以『卯：喂，我『小何
        』，啊5點方便嗎？被告：5點喔，你過來7一11這。卯
        ：喔，好。我10分鐘馬上到。被告：等一下，湯姆熊啦
        。卯：喔，好、好、好，那5分鐘。被告：不用那麼快
        啦，大約要10、20分鐘啦。卯：你要10、20分喔。被告
        ：嗯。卯：好、好。』之語向朱國榮購買毒品？）這次
        我有向朱國榮購買到海洛因，『5點』如上述意指要購
        買500元的海洛因，交易地點是在安南區的『湯姆熊』
        電玩店，我們是在店內廁所交易。（問：你是否曾在98
        年7月27日19時17分36秒以手機門號0000 000000撥打朱
        國榮0000000000手機門號以『卯：我（小和）你打給我
        。‧‧‧卯：晚上有沒有辦法拿給我。被告：要明天才
        有辦法。卯：現再能不能先讓我拿一些。被告：我現在
        缺現金，這支電話是新的。被告：沒有，跟朋友借的」
        之語向朱國榮購買毒品？）這次我們沒有交易，因我是
        要向他討些海洛因，並非要向他購買，結果他說他欠現
        金，意指需要用買的，所以沒有給我。（問：上述監察
        門號0000000000為何人所有？）是我朋友吳進吉名下電
        話，但此電話都是由吳進吉的哥哥吳志仁所有，此通電
        話我是向吳志仁借手機撥打給朱國榮的。（問：你和朱
        國榮交易毒品為何他有時沒有毒品何賣給你？）因我聽
        人家說他不是沒有毒品，而是他的毒品銷售才很快。（
        問：你向朱國榮購買來的海洛因作何用途？）我自己吸
        食所用。（問：你都是何處施用？）視交易地點而不同
        ，如在育平路與健康路附近廟前交易則在附近加油站廁
        所內施用，如果是在湯姆熊電玩店則在店內廁所施用。
        （問：你最後一次施用毒品是何時、地點在何處？）就
        在上述98年6月17日向朱國榮購買海洛因為最後一次施
        用毒品，施用地點就是在湯姆熊店內廁所。（問：你是
        否還有向他人購買毒品？）沒有。」等語（以上為彈劾
        之用）。於99年2月10日檢察官偵查中仍以證人身分訊
        問，證人卯明和仍陳：「（問：警詢筆錄施用毒品及證
        述內容是否實在？）是。（問：警詢過程有無以不正當
        方法詢問？）沒有。（問：是否看過筆錄才簽名？）是
        。（問：是否認識朱國榮？）認識，是朋友介紹我跟他
        購買毒品。（問：你何時有跟朱國榮買過毒品？）正確
        日期我記不起來了，好像是去年5、6月或3、4月。我向
        他買海洛因。（問：如何和他聯絡買毒品的事？）我都
        是打他的手機跟他聯絡，但是我現在已經不記得他的手
        機門號為何。（問：你以何電話和朱國榮聯絡？）我都
        是打公共電話。（問：為何以公共電話聯絡？）因為我
        的手機比較貴，是易付卡，公共電話比較便宜。（問：
        朱國榮的電話是否是0000000000？）我有印象，他還有
        一支0932的電話，但是號碼我不記得了。（問:電話中
        如何稱呼？）他給我們的綽號是『成功』，我打電話去
        ，都說我是『小和』。（問：交易毒品地點為何？）在
        安平這邊有一間加油站，在加油站旁邊交易，加油站位
        於健康路一直到底那邊，在地檢署附近。（問：提示6
        月17日通聯譯文，這通電話是否有交易毒品成功？）有
        。（問：這通電話中，你以門號000000 0公共電話撥打
        至朱國榮手機門號中，你稱『5點方便嗎』是何意？）
        是指要買500元海洛因。這次交易地點是在海佃路一段
        湯姆熊那邊。這次我有交錢給他，他也有拿毒品給我，
        他是獨自騎機車過來。‧‧‧」等語甚詳。可見證人卯
        明和確實與被告有買賣毒品海洛因之交易，交易次數雖
        不多，證人卯明和事後經詢問時，或無法完整記憶相關
        內容，但經訊問者提示相關通聯譯文後，證人卯明和即
        可明確回憶起有關與被告買賣毒品海洛因之過程，是否
        有成功購得毒品海洛因，以及交易地點與交易金額等細
        節內容，且有關98年6月17日之通聯譯文先後二次提示
        訊問證人卯明和相關購買過程，證人卯明和均肯認確實
        有以5百元購得毒品海洛因，並無被告免費無償提供毒
        品海洛因與證人卯明和施用之情形。再佐以被告與證人
        卯明和於98年7月27日通聯譯文，證人卯明和亦明確陳
        述，該次是向被告索討毒品海洛因，但被告即以「現在
        缺現金」等語暗示無法無償提供毒品海洛因，致證人卯
        明和未順利取向被告取得毒品海洛因等情觀之，顯見被
        告是需收得款項後始會交付毒品海洛因，並不會無端無
        償交付昂貴毒品海洛因與自己無相關之他人施用。且證
        人卯明和此部分所陳，亦與被告所稱替證人卯明和調毒
        品之情不同。是證人卯明和於本院審判中此部分證述，
        顯係為迴護被告之詞，難以採信，而以證人卯明和於偵
        訊中之證述較為可採信。
  （五）又證人林振斌、吳峙成、卯明和等人均染有施用第一級
        毒品之惡習，分別多次為警查獲，而為或緩起訴處分，
        或提起公訴，經法院判決之情，分別有證人林振斌、吳
        峙成、卯明和三人之臺灣高等法院被告前案紀錄表、臺
        灣臺南地方法院檢察署檢察官98年度毒偵字第1782號起
        訴書、99年毒偵字第209號、第170號、第463號起訴書
        ，99毒偵字第121 號緩起訴處分書在卷可稽。而臺南市
        政府警察局第四分局警方於98年8月24日持本院核發之
        搜索票至證人林振斌位於臺南市○○路69巷30號8樓之
        12室進行搜索，並經證人林振斌同意採取其尿液送驗，
        其尿液呈有嗎啡陽性反應等情，亦有本院核發98年聲搜
        字第765號、第772 號搜索票、搜索筆錄、臺南市警察
        局第四分局偵辦毒品危害防制條例案送驗尿液及年籍對
        照表、長榮大學於98 年9月7日出具之確認報告（證人
        林振斌）等資料附卷可憑，足認證人林振斌、吳峙成、
        卯明和等人均長期染有施用毒品海洛因之惡習，所證述
        有關向被告購買毒品海洛因部分之證述，難認有誣陷被
        告之情，均屬真實可信。再觀證人林振斌、吳峙成及卯
        明和等人於附表壹各次編號進行買賣毒品海洛因前之監
        聽譯文資料所呈，即並無任何代調毒品海洛因或如何合
        資購買毒品海洛因之談論等任何相關內容，是被告此部
        分所辯僅替證人調毒品云云，顯屬無據。
  （六）本案被告否認販賣毒品海洛因之犯行，均無法提供有關
        購毒者相關資料供查證，僅陳販入毒品之來源者僅有綽
        號「成仔」、「同仔」之男子等代稱，致無法細查被告
        實際利得與價差。惟按海洛因等毒品本無一定之公定價
        格，是其各次買賣之價格，當亦各有差異，或隨供需雙
        方之資力、關係之深淺、需求之數量、貨源之充裕與否
        、販賣者對於資金之需求程度，以及政府查緝之態度，
        進而為各種不同之風險評估，而為機動性之調整，是其
        價格標準，自非一成不變，且販賣者從各種「價差」或
        「量差」或「純度」謀取利潤方式，亦有差異，然其所
        圖利益之非法販賣行為目的，則屬相同，並無二致。因
        之，販賣利得，除經被告坦承，或因帳冊記載致價量至
        臻明確外，確實難以究其原委。然按一般民眾之普遍認
        知，毒品價格非低、取得不易，且毒品交易向為政府查
        禁森嚴且重罰不寬貸，衡諸常情，倘非有利可圖，殊無
        必要甘冒持有毒品遭查獲、重罰之極大風險，無端親送
        至交易處所，或於自身住處附近交易毒品之理。從而，
        舉凡有償交易，除確有反證足資認定係基於某種非圖利
        本意之關係外，通常尚難因無法查悉其買進、賣出之差
        價，而諉無營利之意思，或阻卻販賣犯行之追訴，致知
        過坦承者難辭重典，飾詞否認者反得逞僥倖，而失情理
        之平。且證人且林振斌、吳峙成、卯明和等人均於偵訊
        及本院審理時中證述向被告拿毒品是要付錢，每次均五
        百元或三百多元，不足金額部分，則先欠款，事後仍須
        還款，不可能由被告贈送等情無訛，且證人林振斌、吳
        峙成、卯明和三人與被告間僅為買賣毒品之關係，有所
        聯繫亦僅為購買毒品而已，並無任何親戚或特殊交情關
        係，衡情，茍非有利可圖，被告應無甘冒遭查緝法辦之
        風險，而藉故主動傳送簡訊，或與證人林振斌、吳峙成
        、卯明和等人聯繫後，知渠等毒癮發作，即免費為證人
        等人購買毒品再送至約定地點之理？況被告所辯代調、
        合資購買之方式，亦與證人林振斌、吳峙成、卯明和三
        人所證述之購毒習慣不同，已如前述，是被告空言辯稱
        係合資、代調購毒而非販賣云云，無非畏罪避就之詞，
        不足採信。
  （七）再觀被告先後所陳，亦有歧異。即被告於警詢中對於是
        否交付毒品海洛因給證人林振斌部分表示已經忘記，但
        稱：伊都是先向證人林振斌收錢後，再去幫林振斌拿貨
        。對於證人吳峙成部分，則有替證人吳峙成調過毒品海
        洛因，並有於九十八年七月三十日下午三時許，由吳峙
        成打電話給伊，並向伊購買五百元之毒品海洛因，雙方
        約在健康三街附近便利商店前交易。販出海洛因的量多
        少是伊以購買者出的價錢目測後，分裝給購買者的，伊
        雖然有販出海洛因給證人等人，但是伊也沒有賺錢，反
        而還賠錢等語。但於檢察官偵查中改稱：「‧‧‧「問
        ：是否有販責毒品給林振斌、吳志榮、吳峙成、吳明川
        、卯明和、陳建楠、蓋樹群等人？）沒有那麼多。（問
        ：你賣毒品給何人？）我不知道他們的名字。（問：你
        是否承認販賣毒品？）我只是幫他們調。（問：幫他們
        調是何意？）他們拿錢給我，我再去找我的上游買毒品
        給他們，我並沒有賺錢。（問：你承認你有幫別人買毒
        品？）我是幫別人調而已。就是他們拿錢給我，我幫他
        們調。‧‧‧（問：你有無幫吳峙成、卯明和、陳建楠
        、蓋樹群、吳明川等人調貨？）我不知道。‧‧‧」等
        語，於本院進行準備程序及審理時再改陳：「我否認販
        賣，我只是幫起訴書所列的三人調毒品，這三人打電話
        給我，我身上沒有東西，我就幫他們處理，這三人他們
        要東西，我也要東西，我和他們的錢就湊一湊，我再去
        找我朋友拿毒品回來用，我就將毒品撥給這三人使用，
        扣除我的量，他們沒有跟我一起去拿毒品。」等語；「
        ‧‧‧（問：有無將毒品海洛因交付給林振斌、吳峙成
        、卯明和？）有。（問：你交給他們三位的毒品海洛因
        是哪裡來的？）是我花錢去買的。（問：你為何會將毒
        品海洛因交給林振斌、吳峙成、卯明和？）他們一直打
        來給我，我之前有跟他們回答沒有，但他們一直打來我
        沒有辦法。（問：你是否被他們強迫要交毒品給他們？
        ）不是。（問：你是否贈送毒品給他們？）他們在電話
        裡都說五百，有時到現場又說沒有錢或是只給我二、三
        百，他們都說他們在難過，我就說沒關係，欠的錢我自
        己想就算了。‧‧‧」等語（見警卷第3頁至第5頁背面
        調查筆錄，偵查卷第33頁至第36頁訊問筆錄，本院刑事
        卷第47頁準備程序筆錄，第112頁背面至第113頁審判筆
        錄）。據上，可知被告於警、偵訊及至本院審理中多次
        所陳，早於警詢中即有部分坦承販賣毒品海洛因之犯行
        ，大部分則陳稱已經忘記或稱為調貨，而「調貨」則是
        先向相關人收取款項後，再依被告個人所須購買毒品海
        洛因之數量一併向友人購買毒品海洛因，被告並負責分
        裝甚明。於偵查中則改稱一律均為「調貨」並無販賣，
        而所謂「調貨」則是先向相關人收取款項後，再去找上
        游購買毒品海洛因，扣除被告所須的量後，分別分裝等
        語。至本院進行準備程序時，則仍先陳先向證人等人收
        取款項後，並依其個人所須量湊足款項由被告負責出面
        購買毒品，但於審理中則改稱：事前並未向相關證人收
        取款項，是由被告先行購買毒品後交與相關證人，被告
        並未向相關證人收足當時約定款項云云，是被告所陳明
        顯不同，益可徵被告此部分所辯，顯係欲以坦承較輕刑
        責之轉讓毒品海洛因犯行，用以掩飾其所犯較重之販賣
        毒品海洛因犯行之目的甚明，是被告所辯為證人等人調
        毒品，並非販賣，未收取款，僅轉讓一點以供證人抵癮
        云云，均係飾謝之詞而不足採信。
  （八）臺南市政府警察局第四分局員警於98年7月31日至被告
        上開住處逮捕時遭通緝之被告，並依法附帶搜索扣得如
        附表貳所示之物，有上開分局出具之搜索、扣押筆錄、
        扣押物品目錄表、刑案現場照片，及被告申辦門號0000
        000000 號行動電話申請資料、家樂福電信服務異動申
        請書（即門號0000000000號行動電話）等資料在卷可憑
        。
  （九）綜上，被告朱國榮所辯，均係事後諉責之詞，礙難採信
        。本件事證明確，被告或個人單獨意圖營利販賣第一級
        毒品海洛因，或與不詳姓名之成年女子共同意圖營利販
        賣第一級毒品海洛因之犯行，均堪認定，自應依法論科
        。
  二、新舊法比較
      被告行為後，毒品危害防制條例於98年5月20日修正第4、
      11、11-1、17、20、25條條文；並於98年11月20日施行。
      又行為後法律有變更者，適用行為時之法律，但行為後之
      法律有利於行為人者，適用最有利於行為人之法律，刑法
      第2條第1項定有明文。查修正後毒品危害防制條例第4條
      第1項規定：「製造、運輸、販賣第一級毒品者，處死刑
      或無期徒刑；處無期徒刑者，得併科新臺幣2千萬元以下
      罰金。」，而修正前同條例第4條第1項規定：「製造、運
      輸、販賣第一級毒品者，處死刑或無期徒刑；處無期徒刑
      者，得併科新臺幣1千萬元以下罰金。」經比較結果，修
      正後毒品危害防制條例第4條第1項關於併科罰金之規定部
      分其罰金數額有所提高，自屬不利被告。雖修正前毒品危
      害防制條例第17條規定：「犯第4條第1項至第4項、第5條
      第1項至第4項前段、第6條第1項至第4項、第7條第1項至
      第4項、第8條第1項至第4項、第10條或第11條第1項、第2
      項之罪，供出毒品來源，因而破獲者，得減輕其刑。」修
      正後則規定：「犯第4條至第8條、第10條或第11條之罪，
      供出毒品來源，因而查獲其他正犯或共犯者，減輕或免除
      其刑。犯第4條至第8條之罪於偵查及審判中均自白者，減
      輕其刑。」修正後之規定，第1項除修正「因而破獲者」
      文字為「因而查獲其他正犯或共犯者」外，並刪除原條文
      「得減輕或免除其刑」之「得」字；第2項則增列自白減
      輕其刑之規定，但本案被告並未供出毒品來源，而查獲其
      他正犯或共犯，亦未自白販賣第一級毒品海洛因之犯行，
      故不適用該條例之減刑規定，故經比較後以修正前之舊法
      有利於被告，應適用修正前之規定。
  三、查海洛因為毒品危害防制條例第2條第2項第1款所規定之
      第一級毒品。核被告朱國榮將第一級毒品海洛因販賣他人
      犯行，係犯修正前之毒品危害防制條例第4條第1項之販賣
      第一級毒品罪。被告與姓名不詳之成年女子就附表壹編號
      八部分之販賣毒品海洛因之犯行部分，具有犯意聯絡及行
      為分擔，為共同正犯。被告非法持有第一級毒品海洛因之
      低度行為，均為其販賣之高度行為所吸收，不另論罪。被
      告先後十次販賣毒品海洛因之犯行，犯意各別，行為互殊
      ，應分論併罰。又被告有上開事實欄所載之科刑及執行完
      畢紀錄，有臺灣高等法院被告前案紀錄表一份在卷可憑，
      是被告於五年內故意再犯本案有期徒刑以上各罪，均為累
      犯，分別應依法就死刑、無期徒刑以外之法定刑部分加重
      其刑。並按刑法第59條規定犯罪之情狀可憫恕者，得酌量
      減輕其刑，其所謂「犯罪之情狀」，與同法第57條規定科
      刑時應審酌之一切情狀，並非有截然不同之領域，於裁判
      上酌減其刑時，應就犯罪一切情狀（包括第57條所列舉之
      10 款事項），予以全盤考量，審酌其犯罪有無可憫恕之
      事由（即有無特殊之原因與環境，在客觀上足以引起一般
      同情，以及宣告法定低度刑，是否猶嫌過重等等），以為
      判斷。而就販賣毒品案件中，同為販賣毒品之人，其原因
      動機不一，犯罪情節未必盡同，或有大盤毒梟者，亦有中
      、小盤之分，甚或僅止於吸毒者友儕間為求互通有無之有
      償轉讓者亦有之，其販賣行為所造成危害社會之程度自屬
      有異，於此情形，倘依其情狀處以適當徒刑，即足以懲儆
      ，並可達防衛社會之目的者，自非不可依客觀之犯行與主
      觀之惡性二者加以考量其情狀，是否有可憫恕之處，適用
      刑法第59條之規定酌量減輕其刑，期使個案裁判之量刑，
      能斟酌至當，符合比例原則（最高法院95年度臺上字第
      6157號判決意旨參照）。本件被告所犯販賣第一級毒品海
      洛因之犯行，固戕害他人身心，應受非難，惟其於販賣數
      量不多，且不法所得亦不高（交易價格每次均為數百元）
      ，所販售之海洛因毒品亦非廣泛流入市面，僅係供購毒者
      個人施用，危害程度尚非甚廣，與大量散播毒品之大盤、
      中盤毒販相較，其間顯然有別，衡情自屬情輕法重，其犯
      罪情狀不無可憫恕之處，本院認為縱使科以法定最低刑度
      ，猶嫌過重，爰就被告所犯販賣第一級毒品罪，依刑法第
      59條之規定酌減其刑，並依法就併科罰金部分先加後減之
      。爰審酌被告非法販賣第一級毒品海洛因供他人施用，助
      長社會不良風氣，戕害國民身心健康，復於犯後猶狡詞卸
      責，參酌被告所販賣第一級毒品海洛因之數量及各次交易
      金額，及其品行、犯罪之動機、目的、手段、生活狀況、
      智識程度、所得利益及所生損害等一切情狀，分別量處如
      附表壹主文欄部分所示之刑，並就附表壹各編號所示之罪
      定其應執行刑。
  四、沒收部分：
  （一）扣案附表貳編號一、二所示之行動電話2支，及附表貳
        編號八之分裝杓、編號十一之分裝袋等物，均為被告所
        有，並供被告聯絡買賣毒品海洛因之用，及分裝毒品海
        洛因使用之物，而均屬販賣第一級毒品海洛因所用之物
        ，業經被告其供明在卷，且為證人林振斌、吳峙成、卯
        明和等人證述甚詳，並有監聽聲請書所附電話附表等資
        料在卷可憑，爰依毒品害防制條例第19條第1項之規定
        於販賣第一級毒品罪之主文項下宣告沒收之。
  （二）被告各次販賣毒品行為所得之現金，雖未扣案，仍應依
        毒品危害防制條例第19條第1項規定，附隨於各次販賣
        毒品罪刑項下諭知沒收，如全部或一部不能沒收時，均
        以其財產抵償之；被告與真實姓名不詳之成年女子於附
        表壹編號八共同販賣毒品海洛因所得5百元部分，因係
        合併計算，為避免執行時發生重複沒收、抵償之情形，
        應連帶沒收，如全部或一部不能沒收時，以渠等財產連
        帶抵償之。
  （三）至於其餘扣附表貳編號三至七號、編號九至十號、編號
        十二至十九號所示之物，被告均否認與販賣第一級毒品
        使用之物，依據卷內現存事證，尚無從認定為被告供犯
        上開販賣第一級毒品海洛因所用或所得之物，爰不另為
        沒收之諭知，附此敘明。
據上論斷，應依刑事訴訟法第299條第1項前段，修正前毒品危害
防制條例第4條第1項、第19條第1項，刑法第2條第1項、第11條
、第28條、第47條第1項、第59條、第51條第5款，判決如主文。
本案經檢察官郭書鳴到庭執行職務。
中    華    民    國   100    年    6     月    17    日
                  刑事第十三庭審判長法  官  吳勇輝
                                    法  官  熊祥雲
                                    法  官  程克琳
以上正本證明與原本無異。
如不服本判決，應於收受送達後10日內向本院提出上訴書狀，其
未敘述上訴之理由者並得於提起上訴後10日內向本院補提理由書
（均須按他造當事人之人數附繕本）「切勿逕送上級法院」。
                                    書記官  康紀媛
中    華    民    國   100    年    6     月    17    日
附錄本案論罪科刑法條
修正前毒品危害防制條例第4條第1項：
製造、運輸、販賣第一級毒品者，處死刑或無期徒刑；處無期徒
刑者，得併科新臺幣1千萬元以下罰金。
製造、運輸、販賣第二級毒品者，處無期徒刑或7年以上有期徒
刑，得併科新臺幣7百萬元以下罰金。
製造、運輸、販賣第三級毒品者，處5年以上有期徒刑，得併科
新臺幣5百萬元以下罰金。
製造、運輸、販賣第四級毒品者，處3年以上10年以下有期徒刑
，得併科新臺幣3百萬元以下罰金。
製造、運輸、販賣專供製造或施用毒品之器具者，處1年以上7年
以下有期徒刑，得併科新臺幣1百萬元以下罰金。
前五項之未遂犯罰之。
附表壹：被告販賣毒品與證人林振斌、吳峙成、卯明和
┌──┬─────┬────┬──────┬──────┬──────────┐
│編號│聯繫過程及│販賣對象│販賣毒品所得│罪        名│  應處罪刑          │
│    │交易之時間│        │（新臺幣）  │            │                    │
│    │、地點    │        │            │            │                    │
├──┼─────┼────┼──────┼──────┼──────────┤
│ 一 │林振斌於98│林振斌  │500元       │均為修正前之│朱國榮販賣第一級毒品│
│    │年5月間， │        │            │毒品危害防制│，累犯，處有期徒刑拾│
│    │經由綽號「│        │            │條例第4第1項│陸年。扣案之如附表貳│
│    │和仔」之卯│        │            │之販賣一級毒│編號二、八、十一所示│
│    │明和介紹而│        │            │品罪        │之物均沒收；未扣案之│
│    │認識被告，│        │            │            │販賣毒品所得新臺幣伍│
│    │被告並留下│        │            │            │佰元沒收，如全部或一│
│    │使用門號09│        │            │            │部不能沒收時，以其財│
│    │00000000號│        │            │            │產抵償之。          │
│    │、00000000│        │            │            │                    │
│    │50號、0983│        │            │            │                    │
│    │476170號等│        │            │            │                    │
│    │行動電話號│        │            │            │                    │
│    │碼。於98年│        │            │            │                    │
│    │6月8日下午│        │            │            │                    │
│    │2時許，林 │        │            │            │                    │
│    │振斌先後使│        │            │            │                    │
│    │用其申辦門│        │            │            │                    │
│    │號00000000│        │            │            │                    │
│    │07號行動電│        │            │            │                    │
│    │話及公共電│        │            │            │                    │
│    │話撥打被告│        │            │            │                    │
│    │使用門號09│        │            │            │                    │
│    │00000000行│        │            │            │                    │
│    │動電話，雙│        │            │            │                    │
│    │方約定購買│        │            │            │                    │
│    │5百元之毒 │        │            │            │                    │
│    │品海洛因，│        │            │            │                    │
│    │並約定在臺│        │            │            │                    │
│    │南市安平區│        │            │            │                    │
│    │「歐薇汽車│        │            │            │                    │
│    │旅館」旁廟│        │            │            │                    │
│    │附近，，由│        │            │            │                    │
│    │被告至該處│        │            │            │                    │
│    │交付毒品海│        │            │            │                    │
│    │洛因1 包給│        │            │            │                    │
│    │林振斌，並│        │            │            │                    │
│    │收取林振斌│        │            │            │                    │
│    │交付之5百 │        │            │            │                    │
│    │元現金，完│        │            │            │                    │
│    │成交易。  │        │            │            │                    │
├──┼─────┼────┼──────┤            ├──────────┤
│ 二 │卯明和於98│卯明和  │500元       │            │朱國榮販賣第一級毒品│
│    │年6月17日 │        │            │            │，累犯，處有期徒刑拾│
│    │晚間7時許 │        │            │            │陸年。扣案之如附表貳│
│    │，以公用電│        │            │            │編號二、八、十一號所│
│    │話撥打被告│        │            │            │示之物均沒收；未扣案│
│    │使用門號  │        │            │            │之販賣毒品所得新臺幣│
│    │0000000000│        │            │            │伍佰元沒收，如全部或│
│    │號行動電話│        │            │            │一部不能沒收時，以其│
│    │以暗語「5 │        │            │            │財產抵償之。        │
│    │點」表示購│        │            │            │                    │
│    │買5百元之 │        │            │            │                    │
│    │毒品海洛因│        │            │            │                    │
│    │，雙方約在│        │            │            │                    │
│    │臺南市安南│        │            │            │                    │
│    │區○○路一│        │            │            │                    │
│    │段附近之「│        │            │            │                    │
│    │湯姆熊遊藝│        │            │            │                    │
│    │場」前交易│        │            │            │                    │
│    │，被告將第│        │            │            │                    │
│    │一級毒品海│        │            │            │                    │
│    │洛因交與卯│        │            │            │                    │
│    │明和，並收│        │            │            │                    │
│    │受卯明和交│        │            │            │                    │
│    │付之現金5 │        │            │            │                    │
│    │百元，完成│        │            │            │                    │
│    │交易。    │        │            │            │                    │
├──┼─────┼────┼──────┤            ├──────────┤
│ 三 │於98年7月 │林振斌  │650元       │            │朱國榮販賣第一級毒品│
│    │26日中午12│        │            │            │，累犯，處有期徒刑拾│
│    │時許，林振│        │            │            │陸年。扣案之如附表貳│
│    │斌使用姊夫│        │            │            │編一、八、十一號所示│
│    │吳進吉申辦│        │            │            │之物均沒收；未扣案之│
│    │門號093070│        │            │            │販賣毒品所得新臺幣陸│
│    │5880號（起│        │            │            │佰伍拾元沒收，如全部│
│    │訴書誤載為│        │            │            │或一部不能沒收時，以│
│    │000000000 │        │            │            │其財產抵償之。      │
│    │）行動電話│        │            │            │                    │
│    │聯繫被告使│        │            │            │                    │
│    │用門號093 │        │            │            │                    │
│    │0000000號 │        │            │            │                    │
│    │電話，雙方│        │            │            │                    │
│    │約定購買金│        │            │            │                    │
│    │額650元之 │        │            │            │                    │
│    │海洛因一包│        │            │            │                    │
│    │，並約在臺│        │            │            │                    │
│    │南市安平區│        │            │            │                    │
│    │「歐薇汽車│        │            │            │                    │
│    │旅館」附近│        │            │            │                    │
│    │之廟進行交│        │            │            │                    │
│    │易，由被告│        │            │            │                    │
│    │親自前往交│        │            │            │                    │
│    │付毒品海洛│        │            │            │                    │
│    │因與林振斌│        │            │            │                    │
│    │，並收取款│        │            │            │                    │
│    │項，完成交│        │            │            │                    │
│    │易。      │        │            │            │                    │
├──┼─────┼────┼──────┤            ├──────────┤
│ 四 │林振斌於98│林振斌  │320元       │            │朱國榮販賣第一級毒品│
│    │年7月27日 │        │            │            │，累犯，處有期徒刑拾│
│    │晚間6時許 │        │            │            │陸年。扣案之如附表貳│
│    │，林振斌在│        │            │            │編號一、八、十一號所│
│    │住處附近公│        │            │            │示之物均沒收；未扣案│
│    │共電話撥打│        │            │            │之販賣毒品所得新臺幣│
│    │被告使用門│        │            │            │參佰貳拾元沒收，如全│
│    │號00000000│        │            │            │部或一部不能沒收時，│
│    │41號電話，│        │            │            │以其財產抵償之。    │
│    │雙方約定購│        │            │            │                    │
│    │買金額320 │        │            │            │                    │
│    │元之毒品海│        │            │            │                    │
│    │洛因一包，│        │            │            │                    │
│    │並約在臺南│        │            │            │                    │
│    │市安平區「│        │            │            │                    │
│    │歐薇汽車旅│        │            │            │                    │
│    │館」附近之│        │            │            │                    │
│    │廟宇，並由│        │            │            │                    │
│    │被告親自到│        │            │            │                    │
│    │場，並交付│        │            │            │                    │
│    │毒品海洛因│        │            │            │                    │
│    │一包與林振│        │            │            │                    │
│    │斌，並收受│        │            │            │                    │
│    │林振斌交付│        │            │            │                    │
│    │之320元， │        │            │            │                    │
│    │完成交易。│        │            │            │                    │
│    │          │        │            │            │                    │
├──┼─────┼────┼──────┤            ├──────────┤
│ 五 │林振斌於98│林振斌  │500元       │            │朱國榮販賣第一級毒品│
│    │年7月28日 │        │            │            │，累犯，處有期徒刑拾│
│    │下午2時許 │        │            │            │陸年。扣案之如附表貳│
│    │，由林振斌│        │            │            │編號一、八、十一號所│
│    │持門號0930│        │            │            │示之物均沒收；未扣案│
│    │632407號行│        │            │            │之販賣毒品所得新臺幣│
│    │動電話及公│        │            │            │伍佰元沒收，如全部或│
│    │共電話撥打│        │            │            │一部不能沒收時，以其│
│    │被告使用門│        │            │            │財產抵償之。        │
│    │號00000000│        │            │            │                    │
│    │41號聯繫購│        │            │            │                    │
│    │買毒品海洛│        │            │            │                    │
│    │因事宜，雙│        │            │            │                    │
│    │方約定買賣│        │            │            │                    │
│    │5百元毒品 │        │            │            │                    │
│    │海洛因，並│        │            │            │                    │
│    │約在臺南市│        │            │            │                    │
│    │安平區「歐│        │            │            │                    │
│    │薇汽車旅館│        │            │            │                    │
│    │」附近之廟│        │            │            │                    │
│    │前交易，當│        │            │            │                    │
│    │日由被告親│        │            │            │                    │
│    │自前往，將│        │            │            │                    │
│    │毒品海洛因│        │            │            │                    │
│    │交與林振斌│        │            │            │                    │
│    │，並收受5 │        │            │            │                    │
│    │百元，完成│        │            │            │                    │
│    │交易。    │        │            │            │                    │
├──┼─────┼────┼──────┤            ├──────────┤
│ 六 │林振斌於98│林振斌  │300元       │            │朱國榮販賣第一級毒品│
│    │年7月29日 │        │            │            │，累犯，處有期徒刑拾│
│    │上午11時許│        │            │            │陸年。扣案之如附表貳│
│    │，使用公共│        │            │            │編號一、八、十一號至│
│    │電話撥打被│        │            │            │所示之物均沒收；未扣│
│    │告使用門號│        │            │            │案之販賣毒品所得新臺│
│    │0000000000│        │            │            │幣參佰元沒收，如全部│
│    │號行動電話│        │            │            │或一部不能沒收時，以│
│    │，表示欲購│        │            │            │其財產抵償之。      │
│    │買3百元之 │        │            │            │                    │
│    │毒品海洛因│        │            │            │                    │
│    │，並約在臺│        │            │            │                    │
│    │南市安平區│        │            │            │                    │
│    │「歐薇汽車│        │            │            │                    │
│    │旅館」附近│        │            │            │                    │
│    │之廟宇前交│        │            │            │                    │
│    │易，由被告│        │            │            │                    │
│    │親自持毒品│        │            │            │                    │
│    │海洛因一包│        │            │            │                    │
│    │交與證人林│        │            │            │                    │
│    │振斌，並收│        │            │            │                    │
│    │取3百元現 │        │            │            │                    │
│    │金，完成交│        │            │            │                    │
│    │易。      │        │            │            │                    │
├──┼─────┼────┼──────┤            ├──────────┤
│七  │被告於98年│吳峙成  │500元       │            │朱國榮販賣第一級毒品│
│    │7月29日凌 │        │            │            │，累犯，處有期徒刑拾│
│    │晨4時57分 │        │            │            │陸年。扣案之如附表貳│
│    │許，先以簡│        │            │            │編號一、八、十一號所│
│    │訊傳送「如│        │            │            │示之物均沒收；未扣案│
│    │有需要可以│        │            │            │之販賣毒品所得新臺幣│
│    │找我OK『成│        │            │            │伍佰元沒收，如全部或│
│    │功』」等暗│        │            │            │一部不能沒收時，以其│
│    │示其目前有│        │            │            │財產抵償之。        │
│    │毒品等內容│        │            │            │                    │
│    │與吳峙成。│        │            │            │                    │
│    │吳峙成遂於│        │            │            │                    │
│    │98 年7月29│        │            │            │                    │
│    │日下午2時5│        │            │            │                    │
│    │分許及4時 │        │            │            │                    │
│    │許，持門號│        │            │            │                    │
│    │0000000000│        │            │            │                    │
│    │號行動電話│        │            │            │                    │
│    │與被告使用│        │            │            │                    │
│    │門號093220│        │            │            │                    │
│    │2241號行動│        │            │            │                    │
│    │電話聯繫，│        │            │            │                    │
│    │表示欲購買│        │            │            │                    │
│    │毒品海洛因│        │            │            │                    │
│    │，並約在臺│        │            │            │                    │
│    │南市○○路│        │            │            │                    │
│    │及西門路附│        │            │            │                    │
│    │近三星世界│        │            │            │                    │
│    │之「寶島眼│        │            │            │                    │
│    │鏡行」前交│        │            │            │                    │
│    │易，由被告│        │            │            │                    │
│    │親自到場交│        │            │            │                    │
│    │付毒品海洛│        │            │            │                    │
│    │因與吳峙成│        │            │            │                    │
│    │，並收取吳│        │            │            │                    │
│    │峙成交付之│        │            │            │                    │
│    │現金5百元 │        │            │            │                    │
│    │，完成交易│        │            │            │                    │
│    │。        │        │            │            │                    │
├──┼─────┼────┼──────┤            ├──────────┤
│八  │吳峙成98年│吳峙成  │ 500元      │            │朱國榮共同販賣第一級│
│    │7月30日凌 │        │            │            │毒品，累犯，處有期徒│
│    │晨1時47分 │        │            │            │刑拾陸年。扣案之如附│
│    │許、至2時5│        │            │            │表貳編號一、八、十一│
│    │分許間，多│        │            │            │號所示之物均沒收；未│
│    │次持其使用│        │            │            │扣案之販賣毒品所得新│
│    │門號      │        │            │            │臺幣伍佰元，應與該成│
│    │0000000000│        │            │            │年女子連帶沒收，如全│
│    │號行動電話│        │            │            │部或一部不能連帶沒收│
│    │與被告使用│        │            │            │時，以渠等財產連帶抵│
│    │門號093220│        │            │            │償之。              │
│    │2241號行動│        │            │            │                    │
│    │電話聯繫約│        │            │            │                    │
│    │定購買毒品│        │            │            │                    │
│    │海洛因事宜│        │            │            │                    │
│    │，雙方約在│        │            │            │                    │
│    │臺南市安平│        │            │            │                    │
│    │區○○○街│        │            │            │                    │
│    │之7—11便 │        │            │            │                    │
│    │利商店前交│        │            │            │                    │
│    │易，被告交│        │            │            │                    │
│    │代由真實姓│        │            │            │                    │
│    │名、年籍不│        │            │            │                    │
│    │詳之成年女│        │            │            │                    │
│    │子至該處，│        │            │            │                    │
│    │將毒品海洛│        │            │            │                    │
│    │因交付與吳│        │            │            │                    │
│    │峙成，並收│        │            │            │                    │
│    │取吳峙成交│        │            │            │                    │
│    │付之現金5 │        │            │            │                    │
│    │百元，而完│        │            │            │                    │
│    │成交易。  │        │            │            │                    │
├──┼─────┼────┼──────┤            ├──────────┤
│九  │林振斌於98│林振斌  │500元       │            │朱國榮販賣第一級毒品│
│    │年7月30日 │        │            │            │，累犯，處有期徒刑拾│
│    │中午12時32│        │            │            │陸年。扣案之如附表貳│
│    │分許，至該│        │            │            │編號一、八、十一號所│
│    │日下午1時 │        │            │            │示之物均沒收；未扣案│
│    │17分許間，│        │            │            │之販賣毒品所得新臺幣│
│    │分別使用公│        │            │            │伍佰元沒收，如全部或│
│    │共電話及門│        │            │            │一部不能沒收時，以其│
│    │號00000000│        │            │            │財產抵償之。        │
│    │07號行動電│        │            │            │                    │
│    │話撥打被告│        │            │            │                    │
│    │使用門號09│        │            │            │                    │
│    │00000000號│        │            │            │                    │
│    │電話聯繫購│        │            │            │                    │
│    │買毒品海洛│        │            │            │                    │
│    │因事宜，雙│        │            │            │                    │
│    │方約定購買│        │            │            │                    │
│    │500元毒品 │        │            │            │                    │
│    │海洛因，並│        │            │            │                    │
│    │約在臺南市│        │            │            │                    │
│    │安平區「歐│        │            │            │                    │
│    │薇汽車旅館│        │            │            │                    │
│    │」附近之廟│        │            │            │                    │
│    │宇前交易，│        │            │            │                    │
│    │由被告親自│        │            │            │                    │
│    │到場，交付│        │            │            │                    │
│    │毒品海洛因│        │            │            │                    │
│    │一包與林振│        │            │            │                    │
│    │斌，並收取│        │            │            │                    │
│    │5百元現金 │        │            │            │                    │
│    │，而完成交│        │            │            │                    │
│    │易。      │        │            │            │                    │
├──┼─────┼────┼──────┤            ├──────────┤
│ 十 │吳峙成於98│吳峙成  │500元       │            │朱國榮販賣第一級毒品│
│    │年7月30日 │        │            │            │，累犯，處有期徒刑拾│
│    │下午3時許 │        │            │            │陸年。扣案之如附表貳│
│    │，持其使用│        │            │            │編號一、八、十一號所│
│    │門號098322│        │            │            │示之物均沒收；未扣案│
│    │7528號行動│        │            │            │之販賣毒品所得新臺幣│
│    │電話撥打被│        │            │            │伍佰元沒收，如全部或│
│    │告使用門號│        │            │            │一部不能沒收時，以其│
│    │0000000000│        │            │            │財產抵償之。        │
│    │號電話，聯│        │            │            │                    │
│    │繫購買毒品│        │            │            │                    │
│    │海洛因事宜│        │            │            │                    │
│    │，雙方約定│        │            │            │                    │
│    │購買500元 │        │            │            │                    │
│    │毒品海洛因│        │            │            │                    │
│    │，並約在臺│        │            │            │                    │
│    │南市安平區│        │            │            │                    │
│    │健康三街之│        │            │            │                    │
│    │便利商店前│        │            │            │                    │
│    │交易，由被│        │            │            │                    │
│    │告出面交付│        │            │            │                    │
│    │毒品海洛因│        │            │            │                    │
│    │與吳峙成，│        │            │            │                    │
│    │並收取吳峙│        │            │            │                    │
│    │成所交付之│        │            │            │                    │
│    │現金5百元 │        │            │            │                    │
│    │，完成交易│        │            │            │                    │
│    │。        │        │            │            │                    │
└──┴─────┴────┴──────┴──────┴──────────┘
附表貳：臺南市政府警察局第四分局於98年7月31日附帶搜索被
        告住處之扣案物
┌──┬─────────┬───────┬────────┐
│編號│    物品名稱      │數       量   │  備        註  │
├──┼─────────┼───────┼────────┤
│ 一 │搭配門號0000000000│一支（含SIM卡 │                │
│    │號行動電話一支（廠│）            │                │
│    │牌：SONY  ERICSSON│              │                │
│    │、Z588i）         │              │                │
├──┼─────────┼───────┤                │
│ 二 │搭配臺灣大哥大門號│一支（含SIM卡 │                │
│    │0000000000（編號：│）            │                │
│    │00000000 00000號）│              │                │
│    │行動電話一支（廠牌│              │                │
│    │：MOTORO LA V3型）│              │                │
├──┼─────────┼───────┤                │
│ 三 │未搭配門號之行動電│一支          │                │
│    │話一支（廠牌：SLID│              │                │
│    │ING）。           │              │                │
├──┼─────────┼───────┤                │
│ 四 │搭配門號0000000000│一支（含SIM卡 │                │
│    │號行動電話一支（廠│）            │                │
│    │牌：BENQ S80型）  │              │                │
├──┼─────────┼───────┤                │
│ 五 │行動電話一支（廠牌│一支（含SIM卡 │                │
│    │：ANYCALL）       │，SIM卡編號： │                │
│    │                  │92.0029.0011.1│                │
│    │                  │）            │                │
├──┼─────────┼───────┤                │
│ 六 │小型電子磅秤      │一臺（ITEM NO │                │
│    │                  │：APTP-445）  │                │
├──┼─────────┼───────┤                │
│ 七 │QUICK USER GUIDE磅│一臺          │                │
│    │秤                │              │                │
├──┼─────────┼───────┤                │
│ 八 │分裝杓            │二支          │                │
├──┼─────────┼───────┼────────┤
│ 九 │未使用之注射針筒  │一支          │                │
├──┼─────────┼───────┤                │
│ 十 │注射液（即生理食鹽│一瓶          │                │
│    │水）              │              │                │
├──┼─────────┼───────┤                │
│十一│夾鍊袋            │二包          │                │
├──┼─────────┼───────┤                │
│十二│統一超商OPEN講SIM │二張（編號：  │                │
│    │卡                │015.9534.0079.│                │
│    │                  │、014.9534.008│                │
│    │                  │3.1731）      │                │
├──┼─────────┼───────┤                │
│十三│家樂福電信服務異動│一張（申請門號│                │
│    │申請書            │：0000000000號│                │
│    │                  │）            │                │
├──┼─────────┼───────┤                │
│十四│家樂福電信門號申請│一張（申請門號│                │
│    │書                │：0000000000號│                │
│    │                  │）            │                │
├──┼─────────┼───────┤                │
│十五│中華電信服務行動電│一張（申請門號│                │
│    │話門號申請書      │：0000000000號│                │
│    │                  │）            │                │
├──┼─────────┼───────┤                │
│十六│遠傳易付卡行動電話│一張（申請門號│                │
│    │門號申請書        │：0000000000號│                │
│    │                  │）            │                │
├──┼─────────┼───────┤                │
│十七│臺灣大哥大電信費用│一張          │                │
│    │收據              │              │                │
├──┼─────────┼───────┤                │
│十八│中華電信預付卡購買│一張          │                │
│    │收據              │              │                │
├──┼─────────┼───────┤                │
│十九│中華電信EMDME SIM │一張（編號：TA│                │
│    │卡                │S3049D201178號│                │
│    │                  │）            │                │
└──┴─────────┴───────┴────────┘